臺灣板橋地方法院刑事裁定　　　　　　　　　　　　　九十二年度自字第二四九號
　　自　訴　人　壬○○
　　自訴代理人　林憲同律師
　　被　　　告　寅○○
　　被　　　告　丙○○
　　被　　　告　午○○
　　被　　　告　子○○
　　被　　　告　甲○○
　　被　　　告　卯○○
　　被　　　告　乙○○
　　被　　　告　未○○
　　被　　　告　癸○○
　　被　　　告　己○○
　　被　　　告　巳○○
　　被　　　告　辛○○
　　被　　　告　戊○○
　　被　　　告　庚○○
　　被　　　告　辰○○
　　被　　　告　丁○○
　　被　　　告　丑○○
右列被告因詐欺案件，經自訴人提起自訴，本院裁定如左：
    主  文
自訴駁回。
    理  由
一、自訴意旨略稱：如自訴狀所載（如附件）。
二、按法院或受命推事（法官）於自訴案件第一次審判期日前訊問及調查結果，如認
    為案件有刑事訴訟法第二百五十二條至第二百五十四條之情形者，得以裁定駁回
    其自訴，同法第三百二十六條第三項定有明文。
三、訊據被告己○○、辛○○、子○○、卯○○均堅決否認有詐騙自訴人之犯行，被
    告己○○辯稱：我地址都沒有變更，我沒有向自訴人借那麼多錢，有些是我出面
    幫朋友乙○○、未○○借的，而在本票上背書，如借二萬元，本票就簽六萬元，
    借三次，本票就十八萬元，自訴人是地下錢莊，乙○○、未○○跑掉了，我沒有
    能力償還等語；被告辛○○辯稱：我也是當乙○○、未○○的人頭，因我怕太太
    知道，就留我父親朋友之臺北市○○路○段一七二號之地址，我有劉電話，自訴
    人告我本票欠六萬元，是他們二人重複借的，我有告訴自訴人不能私底下借他們
    等語；被告子○○辯稱：我只借二萬元，我還五次款，一次一千二百元，共六千
    元，我要還自訴人時，他就被警察抓到了，後來就找不到他，我也沒有欠他那麼
    多錢，借一萬元要三萬元之本票，自訴人綽號「紅兵」等語；被告卯○○辯稱：
    我沒有借六萬元，是借一萬元要簽三萬元，借二萬元要簽六萬本票，我有還自訴
    人錢，只剩下五次沒有還，我要還時就找不到人，我只知道對方綽號「紅兵」，
    後來警察叫我們去做筆錄，警察說他開地下錢莊，我本來有住三重市之地址，是
    後來被徵收才沒有那個地址，我沒有詐欺他等語。被告子○○、卯○○並提出還
    款資料影本附卷可參，被告庚○○另提出自訴人書立之收據影本一紙，資據該收
    據內容為「資收到庚○○向本人借貸之金額欠款二萬二千元，爾後庚○○與本人
    無債權債務關係，本人並同意撤回對庚○○之詐欺告訴」，此有該收據影本在卷
    可稽。按刑法第三百三十九條第一項詐欺罪之成立，以行為人意圖為自己或第三
    人不法所有，施詐術使人將本人或第三人之物交付為要件。本件自訴人雖主張被
    告等以虛假不實之地址登載於本票及現金借支單向其詐貸現金一情，惟查，被告
    丙○○、午○○、子○○、甲○○、乙○○、巳○○、辛○○、戊○○、丁○○
    、丑○○於渠等簽發之本票上所記載之地址核與渠等戶籍地址相符，此有上開被
    告之戶籍謄本附卷可參，且自訴人因「自八十九年十一月初，在台北縣三重市○○路與集美街口，經營貸款業務，趁寅○○等人之急迫情形下，貸與金錢，要索
    月利率三分至四十七分之利息，而取得與原本顯不相當之重利，並以此業維生」
    ，經本院於九十二年九月二十四日以九十二年度簡字第一一六八號判處有期徒刑
    五月，並於九十二年十月二十日確定，嗣於同年十一月十一日易科罰金執行完畢
    ，此有被告之刑案資料查註紀錄表及上開判決書附卷可參，足認自訴人與被告等
    十七人間純係借貸之民事法律關係，縱被告等事後有未償還借款之情事，亦難認
    被告等有不法所有之詐騙意圖，而自訴人又未提出其他積極證據以供調查被告等
    有以虛假不實地址詐騙之犯行，足證本件純屬民事糾葛，應認被告等十七人罪嫌
    不足，依照首揭說明，本件自訴應予駁回。
據上論斷，應依刑事訴訟法第三百二十六條第三項、第二百五十二條第十款，裁定如
主文。
中      華      民      國    九十三    年      一      月      六      日
                              臺灣板橋地方法院刑事第十三庭
                                  審判長法  官  王復生
                                        法  官  白光華
                                        法  官  陳明珠
右正本證明與原本無異
如不服本裁定應於送達後五日內向本院提出抗告狀
                                        書記官  陳慧儷
中      華      民      國    九十三    年      一      月      六      日
